【裁判字號】    92,上易,1000
【裁判日期】    920618
【裁判案由】    竊盜
【裁判全文】
臺灣高等法院刑事判決                          九十二年度上易字第一０００號
    上  訴  人  臺灣板橋地方法院檢察署檢察官
    被      告  乙○○
右上訴人因被告竊盜案件，不服臺灣板橋地方法院九十一年度易字第三０一二號，中
華民國九十二年三月十七日第一審判決（起訴案號：臺灣板橋地方法院檢察署九十一
年度偵字第一三八七四號），提起上訴，本院判決
如左：
    主  文
原判決撤銷。
乙○○竊盜，累犯，處有期徒刑陸月，如易科罰金以參佰元折算壹日。
    事  實
一、被告乙○○曾於民國八十一間因違反麻醉藥品管理條例案件，經最高法院八十二
    年度台上字第五五七二號判處有期徒刑五年九月確定，甫於八十九年二月九日執
    行完畢，猶不知悔改，復意圖為自己不法之所有，於九十一年七月二十三日二十
    二時許，在臺北縣永和市○○○路○段九十號前，以不詳方式竊取甲○○所有車
    牌號碼ＵＮ－九四九七號自小貨車一輛及置於車內之行動電話機殼一千零六十個
    、行動電話充電器七十個、行動電話天線一盒、林威成名片二盒、林威成臺北縣
    跳蚤市場編號四八五識別證等物，嗣於同年七月二十八日一時三十分許，為警在
    臺北縣土城市南天母停車場攔檢查獲乙○○係另案在逃之通緝犯（其涉嫌施用毒
    品之部分，另案偵辦中），並在其所駕駛之車牌號碼九Ｌ－七八九號營業小客車
    內發現甲○○所有之部分行動電話機殼三百個、行動電話充電器七十個等物，始
    循線查知上情。
二、案經台北縣警察局土城分局報請台灣板橋地方法院檢察署檢察官偵查起訴。
    理  由
一、訊據被告乙○○堅決否認有何竊盜犯行，辯稱：被害人甲○○所有車牌號碼ＵＮ
    －九四九七號自小貨車一輛及置於車內之行動電話機殼一千零六十個、行動電話
    充電器七十個、行動電話天線一盒、林威成名片二盒、林威成臺北縣跳蚤市場編
    號四八五識別證等物，係綽號「阿田」所交付，伊為賺取車資，應允代為運交客
    戶，因此綽號「阿田」先後於九十一年七月二十六、二十七、二十八日，將前開
    物品分批移置伊在臺北縣土城市○○街七十巷二十六號之租住處，伊再依其指示
    運交客戶，嗣伊持有前開物品被查獲後，於警訊中與綽號「阿田」通過電話，因
    綽號「阿田」允諾解決伊所欠債務，伊乃答應擔下竊盜罪責云云。
二、惟查：被告於警訊、偵查中已坦承於前揭時、地竊取前開自小貨車之事實。又上
    開自小貨車一輛及置於車內之行動電話機殼一千零六十個、行動電話充電器七十
    個、行動電話天線一盒、林威成名片二盒、林威成臺北縣跳蚤市場編號四八五識
    別證等物，確係被害人甲○○所失竊之物一節，亦據甲○○指述在卷，復有贓物
    認領保管單附卷為證。上開贓物數量甚多，被告辯稱上開物品係綽號「阿田」所
    交付，足證二人關係非淺，但卻無法明確交代綽號「阿田」者之真實姓名及其住
    堪以認定。被害人甲○○於原審訊問時所述：「（扣案）這五支鑰匙警察跟我有
    試過，根本就插不進去我車子的任何鑰匙孔，不能拿來開車門，也不能拿來發動
    車子，根本不是我們的東西」，僅能證明扣案鑰匙非本案竊盜犯罪之工具而已，
    對於被告竊盜犯行之認定並不影響，併此敘明。
三、核被告所為，係犯刑法第三百二十條第一項竊盜罪。被告曾於民國八十一間因違
    反麻醉藥品管理條例案件，經最高法院判處有期徒刑五年九月確定，甫於八十九
    年二月九日執行完畢，有本院被告全國前案紀錄表在卷可稽，其於受有期徒刑之
    執行完畢後，五年內再犯有期徒刑以上之本罪，為累犯，應依刑法第四十七條規
    定加重其刑。原審未予詳查，遽為被告無罪之判決，即有違誤。檢察官上訴指摘
    原判決不當，為有理由，應由本院將之撤銷改判。本院審酌被告犯罪之動機、目
    的、手段，為謀一己之私利，侵害他人財產法益，影響社會秩序，犯罪後態度等
    其他一切情狀，量處如主文第二項所示之刑，並諭知易科罰金之折算標準，以示
    懲誡。
四、據上論斷，應依刑事訴訟法第三百六十九條第一項前段、第三百六十四條、第二
    百九十九條第一項前段，刑法第三百二十條第一項、第四十七條、第四十一條第
    一項前段，罰金罰鍰提高標準條例第一條前段、第二條，判決如主文。
本案經檢察官陳明光到庭執行職務。
中      華      民      國    九十二    年      六      月    十八      日
                              臺灣高等法院刑事第二十一庭
                                  審判長法  官  葉  騰  瑞
                                        法  官  江  國  華
                                        法  官  莊  明  彰
右正本證明與原本無異。
不得上訴。
                                        書記官  廖  逸  柔
中      華      民      國    九十二    年      六      月    十九      日
附錄：本案論罪科刑法條全文
中華民國刑法第三百二十條
 (普通竊盜罪、竊佔罪)
意圖為自己或第三人不法之所有，而竊取他人之動產者，為竊盜罪，處五
年以下有期徒刑、拘役或五百元以下罰金。
意圖為自己或第三人不法之利益，而竊佔他人之不動產者，依前項之規定
處斷。
前二項之未遂犯罰之。


司法院資訊處製作；財團法人民間司法改革基金會備份。
